臺灣苗栗地方法院刑事判決　　　　　　　 93年度易字第384號
公　訴　人　臺灣苗栗地方法院檢察署檢察官
被　　　告　甲○○
　　　　　　　　　　號
上列被告因竊盜等案件，經檢察官提起公訴（93年度偵字第2689
號、93年度毒偵字第768 號），及移送併辦（93年度毒偵字第10
66號、93年度偵字第3999號、93年度偵字第3456號、94年度偵字
第328 號），本院判決如下：
    主  文
甲○○連續施用第二級毒品，累犯，處有期徒刑壹年貳月，扣案
之安非他命壹包（淨重零點零捌公克）沒收銷燬之，扣案之橡膠
軟管壹條沒收；又共同連續竊盜，累犯，處有期徒刑壹年陸月；
應執行有期徒刑貳年陸月，扣案之安非他命壹包（淨重零點零捌
公克）沒收銷燬之，扣案之橡膠軟管壹條沒收。
    事  實
一、甲○○(一)曾因竊盜案件，經臺灣高等法院臺中分院以88年度
    上易字第1759號判決判處有期徒刑4 月確定；(二)又因違反毒
    品危害防制條例案件，經本院以88年度苗簡字第829 號判決
    判處有期徒刑6 月確定；(三)另因違反毒品危害防制條例等案
    件，經本院以90年度易字第24號判決判處有期徒刑8 月確定
    ；(四)再因竊盜案件，經本院以89年度易字第1119號判決判處
    有期徒刑1 年確定；(五)復因詐欺案件，經本院以91年度苗簡
    字第23號判決判處有期徒刑6 月確定；嗣上揭(一)、(二)案件，
    經本院定應執行刑為有期徒刑8 月確定，(三)、(四)、(五)案件，
    經本院定應執行刑為有期徒刑2 年確定，2 者接續執行，於
    民國92年5 月9 日經假釋出獄並付保護管束，於92年12月19
    日假釋期滿而視為執行完畢。
二、甲○○前因施用毒品案件，經送觀察、勒戒後，認無繼續施
    用毒品之傾向，由臺灣新竹地方法院檢察署檢察官於88年4
    月9 日，以88年度偵字第2177號為不起訴處分確定。復因施
    用毒品案件，經送觀察、勒戒後，認有繼續施用毒品之傾向
    ，經本院裁定送強制戒治，嗣甲○○經本院裁定停止強制戒
    治，所餘戒治期間付保護管束，詎其於保護管束期間內，再
    因施用毒品案件，經本院裁定撤銷停止戒治，並由檢察官提
    起公訴，經本院以90年度易字第24號判決判處有期徒刑8 月
    確定，強制戒治則於90 年10 月5 日執行完畢。嗣甲○○再
    因違反毒品危害防制條例等案件，經本院以93年度易字第71
    號判決判處有期徒刑1 年，提起上訴後，經臺灣高等法院臺
    中分院以93年度上易字第559 號判決駁回其上訴而確定。
三、詎甲○○於前開強制戒治執行完畢後之5 年內，又基於施用
    第二級毒品安非他命之概括犯意，自93年6 月9 日（起訴書
    誤載為93年6 月14日）臺灣高等法院臺中分院以93年度上易
    字第559 號毒品案件判決駁回其上訴確定後之93年6 月某日
    起至93年7 月14日5 時許止，在其位於苗栗縣後龍鎮大庄里
    12鄰柳樹灣124 之1 號之住處、苗栗縣苗栗市○○路香榭大
    樓附近等處，連續施用第二級毒品安非他命多次。嗣於93
    年7 月1 日15時許，在苗栗縣苗栗市○○○路215 號因持有
    贓物為警調查時，經警對其採尿送驗呈甲基安非他命陽性反
    應。93年7 月13日21時30分許，為警在其上開苗栗縣後龍
    鎮之住處執行搜索，並對其採尿送驗呈甲基安非他命陽性反
    應。93年7 月15日5 時30分許，在苗栗縣苗栗市○○路香
    榭大樓，因犯竊盜案為警查獲時，扣得其所有之安非他命1
    包（淨重0 點08公克）、供其施用毒品用之橡膠軟管1 條，
    並對其採尿送驗呈甲基安非他命陽性反應。
四、甲○○另基於意圖為自己不法所有之概括犯意，連續為如附
    表編號1 、2 、3 、4 所示之4 次竊盜犯行，其竊盜之共犯
    、被害人、時間、地點、手法、所得財物，均詳如附表所示
    。
五、案經丙○○訴由苗栗縣警察局苗栗分局報請臺灣苗栗地方法
    院檢察署檢察官偵查起訴暨苗栗縣警察局竹南分局、通霄分
    局報請臺灣苗栗地方法院檢察署檢察官移送併案審理。
    理  由
一、認定犯罪事實所根據的證據及理由
  (一)施用第二級毒品部分
    被告甲○○於偵、審中之自白。
    苗栗縣衛生局煙毒尿液檢驗成績書3 份（本院卷第49頁、
      93年度毒偵字第925 號卷第36頁、93年度毒偵字第1066號
      卷第40頁）。
    苗栗縣警察局苗栗分局出具之毒品初步鑑驗報告單1 份（
      93年度毒偵字第768 號卷第23頁）。
    查獲現場照片2 幀（93年度毒偵字第768 號卷第25頁）。
  (二)竊盜部分
    如附表編號1 、2 、3 、4 所示之4 次竊盜犯行之證據，均
    詳如附表所示。
二、論罪科刑的理由
  (一)安非他命為毒品危害防制條例第2 條第2 項第2 款所定之第
    二級毒品，是核被告所為，係犯毒品危害防制條例第10條第
    2 項之施用第二級毒品罪，就附表編號1 、2 、3 、4 部分
    ，均係犯刑法第320 條第1 項之竊盜罪。
  (二)被告施用第二級毒品前持有第二級毒品之低度行為，應為施
    用之高度行為所吸收，不另論罪。
  (三)被告與案外人李廣華就附表編號1 、2 、3 犯行，有犯意之
    聯絡及行為之分擔，皆為共同正犯。
  (四)被告上開竊盜犯行，時間密接，所犯均為構成要件相同之罪
    名，顯係基於概括犯意而為，為連續犯，應依刑法第56條論
    以一罪，並加重其刑。
  (五)被告有事實欄一所載犯罪科刑及執行情形，此有臺灣高等法
    院被告前案紀錄表1 份可查，其受有期徒刑執行完畢後，5
    年以內再犯本件有期徒刑以上之二罪，為累犯，應依刑法第
    47條規定分別遞加重其刑。
  (六)公訴意旨雖未敘及附表編號1 、2 、3 之竊盜犯行，惟被告
    上開犯行與起訴部分如附表編號4 之竊盜犯行，具有連續犯
    之裁判上一罪關係，依審判不可分原則，自為起訴效力所及
    ，本院自得加以審判，附此敘明。
  (七)審酌被告有多次施用毒品之前科，仍不知警惕，於前一施用
    毒品案確定後未久即再犯施用毒品罪，顯無戒絕毒品之念，
    且正值壯年，不思以正當途徑獲取所需，竟多次竊取他人財
    物，對社會秩序影響甚大，本應從重量刑，惟念其犯後均已
    坦承犯行，態度尚稱良好等一切情狀，分別量處如主文所示
    之刑，並定其應執行刑，雖公訴人求處被告應執行刑為有期
    徒刑4 年2 月，然綜合前揭情狀，認公訴人求刑稍嫌過重，
    乃量處如主文所示之刑，附此敘明。
  (八)扣案之第二級毒品安非他命1 包（淨重0 點08公克），應依
    毒品危害防制條例第18條第1 項前段之規定宣告沒收銷燬之
    ，另扣案之橡膠軟管1 條，係被告所有、供其施用第二級毒
    品安非他命用之工具，業經被告供述明確，應依刑法第38條
    第1 項第2 款之規定予以宣告沒收。
三、退回併案的理由
    至臺灣苗栗地方法院檢察署93年度偵字第3456號移送併辦意
    旨略以：被告甲○○與乙○○共同基於為自己不法所有之犯
    意聯絡，於93年6 月16日10時30分許，侵入彭金芳位於苗栗
    縣獅潭鄉百壽村新庄16號之住處（侵入住宅部分未據告訴）
    ，竊取彭金芳所有之身分證1 張、行照3 張、彭仁賢所有之
    駕照1 張及存摺3 本等物，嗣為警於93年7 月1 日15時許，
    在苗栗縣苗栗市○○○路215 號另案執行搜索時，在被告所
    有之車牌號碼：ＳＣＸ─８４１號輕型機車置物廂內，扣得
    前開身分證及駕照各1 張，因認被告涉有竊盜罪嫌等語。按
    犯罪事實應依證據認定之，無證據不得認定犯罪事實，刑事
    訴訟法第154 條第2 項定有明文，又刑事訴訟法第161 條第
    1 項規定「檢察官就被告犯罪事實，應負舉證責任，並指出
    證明之方法」，因此，檢察官對於起訴之犯罪事實，應負提
    出證據及說服之實質舉證責任，倘其所提出之證據，不足為
    被告有罪之積極證明，或其指出證明之方法，無從說服法院
    以形成被告有罪之心證，基於無罪推定之原則，自應為被告
    無罪判決之諭知（最高法院92年台上字第128 號判例參照）
    。公訴人認被告涉有上揭犯行，無非以被告坦承於上開機
    車內查扣前開身分證及駕照。證人彭金芳證述前開身分證
    及駕照確實於上述時、地遭竊，並有其出具之贓物認領保管
    單1 紙可佐，為其主要論據。經查：
  (一)被告上開機車於93年6 月中旬起即停放在證人乙○○位於苗
    栗縣後龍鎮大庄里之租屋處，至93年6 月底被告至證人乙○○前開租屋處取回此一期間，有不少人曾騎過，該機車只要
    用類似鑰匙之物即可發動，置物箱僅需用簡單工具勾一下即
    可打開等情，業經證人乙○○於本院審理時證述明確，是該
    機車既有多人曾使用過，且要開啟該機車置物箱並非困難，
    則他人在該機車置物箱內放置物品即有可能，從而被告所辯
    稱：其於93年6 月底至證人乙○○租屋處取回機車時，該身
    分證及駕照即置於置物箱內等語，尚非無據。
  (二)公訴人所提出之前開證據雖可證明證人彭金芳之住處於上開
    時、地遭竊，且被告持有失竊物，惟無從以上開事實逕為推
    論持有失竊物之人即確為竊賊，況本件有合理懷疑可認被告
    是因竊盜以外之原因持有失竊物，是公訴人所提出之證據，
    尚不足為被告確有竊盜犯行之積極證明，其指出證明之方法
    ，亦無從說服本院形成有罪之心證。
  (三)綜上，本件既不能證明被告確有竊盜犯行，已如上述，則與
    前述就竊盜罪論罪科刑部分即無連續犯之裁判上一罪關係，
    本院尚無從併予審理，自應退回臺灣苗栗地方法院檢察署，
    由原檢察官更為適法之處置。
四、適用法律依據
  (一)刑事訴訟法第299 條第1 項前段。
  (二)毒品危害防制條例第10條第2 項、第18條第1 項前段。
  (三)刑法第11條前段、第28條、第56條、第320 條第1 項、第47
    條、第38條第1 項第2 款、第51條第5 款。
  (四)罰金罰鍰提高標準條例第1 條前段。
本案經檢察官劉玉書到庭執行職務。
中　　華　　民　　國　　94　　年　　6 　　月　　30　　日
                  刑事第二庭審判長法　官　林 燦 都
                                  法　官　黃 怡 玲
                                  法　官　張 文 毓
以上正本證明與原本無異
如不服本判決應於送達後10日內向本院提出上訴狀
                                  書記官  陳 淑 華
中　　華　　民　　國　　94　　年　　6 　　月　　30　　日
附錄本判決論罪科刑法條
毒品危害防制條例第10條第2 項
施用第二級毒品者，處3 年以下有期徒刑。
刑法第320 條第1 項
意圖為自己或第三人不法之所有，而竊取他人之動產者，為竊盜
罪，處5 年以下有期徒刑、拘役或500 元以下罰金。
附表
編號1
共犯：李廣華（另案經本院判決確定）
被害人：丁○○
時間：93年6 月1 日8 時許
地點：苗栗縣後龍鎮○○里○○路100 號前
手法：乘車牌號碼：ＬＸ—８８９５號自小貨車未上鎖且電門插
      有鑰匙之際，推由甲○○以該鑰匙發動電門而竊取該車
所得財物：車牌號碼：ＬＸ—８８９５號自小貨車
所犯法條：刑法第320 條第1 項之竊盜罪
證據：被告於偵、審中之自白
      證人即被害人丁○○於警詢時之證述，並有其出具之贓
        物認領保管單1 紙（94年度偵字第328 號卷第42頁）
      車輛竊盜、車牌失竊資料個別查詢報表─查詢車輛認可
        資料1 紙（94年度偵字第328 號卷第43頁）
      案發現場2 幀（94年度偵字第328 號卷第62頁）及查獲
        現場照片2 幀（94年度偵字第328 號卷第63頁）
編號2
共犯：李廣華
被害人：戊○○
時間：93年6 月11日12時許
地點：苗栗縣後龍鎮福寧里10鄰112 號
手法：甲○○、李廣華進入未上鎖之該住宅（侵入住宅部分未據
      告訴）徒手行竊
所得財物：電視2 台、白鐵門1 扇
所犯法條：刑法第320 條第1 項之竊盜罪
證據：被告於偵、審中之自白
      證人即被害人戊○○於警、偵訊之證述，並有其出具之
        贓物認領保管單1 紙
      證人乙○○於警、偵訊之證述，證人張維穩於偵訊之證
        述
      案發現場照片8 幀及查獲現場照片3 幀
編號3
共犯：李廣華
被害人：戊○○
時間：93年6 月12日12時許
地點：苗栗縣後龍鎮福寧里10鄰112 號
手法：甲○○、李廣華進入未上鎖之該住宅（侵入住宅部分未據
      告訴）徒手行竊
所得財物：冰箱2 台、洗衣機、電鍋、割草機、噴霧氣磅秤各1
          台
所犯法條：刑法第320 條第1 項之竊盜罪
證據：被告於偵、審中之自白
      證人即被害人戊○○於警、偵訊之證述，並有其出具之
        贓物認領保管單1 紙
      證人乙○○於警、偵訊之證述，證人張維穩於偵訊之證
        述
      案發現場照片8 幀及查獲現場照片3 幀
編號4
共犯：無
被害人：丙○○
時間：93年7 月14日5 時30分許（已屬日出後）
地點：苗栗縣苗栗市○○路301 號香榭大樓4 樓之走廊
手法：甲○○乘該大樓大門開啟、管理員曾坤棟巡視樓層之際進
      入該大樓（侵入住宅部分未據告訴），至該大樓4 樓走廊
      徒手行竊
所得財物：女用內褲1 條
所犯法條：刑法第320 條第1 項之竊盜罪
證據：被告於偵、審中之自白
      證人即告訴人丙○○於警詢時之證述，並有其出具之贓
        物認領保管單1 紙（93年度偵字第2689號卷第25頁）
      證人曾坤棟於警詢時之證述
      案發現場照片2 幀（93年度偵字第2689號卷第26頁）及
        查獲現場照片2 幀（93年度毒偵字第768 號卷第25頁）
      交通部中央氣象局編印之中華民國93年日出日沒時刻表
        1 份（93年度偵字第2689號卷第60頁）
